臺灣臺北地方法院刑事裁定　
110年度金重訴字第29號
公  訴  人  臺灣臺北地方檢察署檢察官
被      告  陳仕修
選任辯護人  金玉瑩律師
            楊薪頻律師
上列被告因違反證券交易法案件，經檢察官提起公訴（108年度
偵字第21101號、109年度偵字第5626號），本院裁定如下：
    主  文
陳仕修自民國壹佰壹拾壹年柒月壹日起，限制出境、出海捌月。
    理  由
一、按刑事訴訟法於民國108年5月24日修正增訂第八章之一「限
    制出境、出海」及第93條之2至第93條之6（下稱限制出境新
    制），並於108年6月19日經總統公布；刑事訴訟法施行法亦
    於同日公布增訂第7條之11，明定限制出境新制自修正公布
    後6個月即108年12月19日施行。又依據上開增訂刑事訴訟法
    第93條之2第1項：「被告犯罪嫌疑重大，而有下列各款情形
    之一者，必要時檢察官或法官得逕行限制出境、出海。但所
    犯係最重本刑為拘役或專科罰金之案件，不得逕行限制之：
    一、無一定之住、居所者。二、有相當理由足認有逃亡之虞
    者。三、有相當理由足認有湮滅、偽造、變造證據或勾串共
    犯或證人之虞者」；第93條之3第2項：「偵查中檢察官聲請
    延長出境、出海，第一次不得逾4月，第二次不得逾2月，以
    延長二次為限。審判中限制出境、出海每次不得逾8月，犯
    最重本刑為有期徒刑10年以下之罪者，累計不得逾5年；其
    餘之罪，累計不得逾10年」；第93條之6：「依本章以外規
    定得命具保、責付或限制住居者，亦得命限制出境、出海，
    並準用第93條之2第2項及第93條之3至第93條之5之規定」等
    旨，限制出境新制施行後，刑事訴訟法之限制出境有二種，
    一種為第八章之一「逕行限制出境」（獨立型限制出境），
    另一種則為第93條之6所稱該章以外之限制出境（羈押替代
    型限制出境）；二者同須被告犯罪嫌疑重大，但後者必經法
    官訊問，且以有羈押原因（無羈押必要）為要件。
二、又限制出境、出海處分，目的在防止被告逃亡，確保被告能
    於審判時到庭，以利刑事訴訟程序之進行，是考量限制出境
    、出海與否，自應以訴訟之進行及證據之調查是否因此而受
    影響為其判斷依據。再限制住居、限制出境、出海僅在保全
    刑事偵查、審判、執行之順利進行，屬於刑事訴訟之保全程
    序，非為確定被告對於本案是否應負擔罪責與是否應科處刑
    罰之問題，故有關限制出境、出海之事由是否具備及是否具
    有限制出境、出海必要性之審酌，並無需如同本案有罪或無
    罪之判決，應採嚴格證明法則，將所有犯罪事實證明至「無
    合理懷疑之確信程度」，易言之，僅須依自由證明法則，對
    前揭要件事實證明至讓法院相信「很有可能如此」之程度即
    可。倘依卷內證據，被告犯罪嫌疑重大，確有出境、出海滯
    留他國不歸而逃亡之可能性存在，即足影響審判之進行或刑
    罰之執行，依法當得為必要之限制出境、出海強制處分，以
    確保被告到庭接受審判或執行。至被告是否有限制出境、出
    海之必要，而予以限制出境、出海之強制處分，核屬事實認
    定問題，受訴法院自有依法認定裁量，並按訴訟進行程度及
    其他一切情狀，斟酌認定之權。
三、經查：被告陳仕修因違反證券交易法案件，於108年7月27日
    偵查中經檢察官諭知以新臺幣（下同）500萬元具保（107年
    度他字第9533號卷第484頁），惟未經限制出境、出海及限
    制住居，復經檢察官於110年8月27日提起公訴，由本院以11
    0年度金重訴字第29號案件受理，被告經本院傳喚後並未到
    庭，惟本院依據卷内之相關人證、書證及物證等相關證據資
    料，足認被告犯罪嫌疑重大，且其所涉犯係證券交易法第17
    1條第1項第3款、第2項之罪，屬於最輕本刑七年以上之重罪
    ，良以被訴重罪常伴有逃亡之高度可能，係趨吉避凶、脫免
    刑責、不甘受罰之基本人性，非無因此啟動逃亡境外、脫免
    刑責之動機；且被告經本院111年1月21日準備程序傳喚時，
    由辯護人具狀表示被告業已於110年12月28日因公司公務行
    程至美國出差，請求本院將庭期改至111年3月28日之後，屆
    時被告必將遵期到庭，本院因此改定111年4月1日行準備程
    序等節，此有被告111年1月7日刑事請假狀1份附卷可參（本
    院卷一第163至164頁），然被告於111年4月1日仍未返國到
    庭應訊，並由辯護人具狀表示被告因身體因素無法順利搭機
    返國，請求本院准許被告請假等節，此有被告111年3月29日
    刑事請假狀1份暨所附醫療證明文件在卷可參（本院卷一第1
    63至164頁）；惟觀之被告所提出相關醫療證明文件（本院
    卷二第239頁），上面字樣過於模糊，非但無法辨認醫院診
    所全名，且醫療證明文件上亦未載明被告係因罹患何種疾病
    而無法搭機返國，故本院於111年4月1日準備程序當庭諭知
    請辯護人聯絡被告，並請被告向我國駐當地代表處就上開醫
    療證明進行認證，另提出被告相關病歷資料，以供本院核實
    被告之身體狀況是否確實已達未能搭機返國之狀況一節，此
    有本院111年4月1日準備程序筆錄1份在卷可查（本院卷二第
    257頁）；惟辯護人以電子郵件將上開事項告知被告後，被
    告亦僅以電子郵件向辯護人表示係因施打新冠肺炎疫苗後身
    體不適等語，此有刑事陳報（二）狀1紙暨所附被告電子郵
    件影本在卷可查，是被告亦未提出相關病歷資料及上開醫療
    證明業已進行認證之文件，且被告於上開電子郵件中亦表示
    業已購買返國機票並預定111年5月7日返國，惟迄今尚未入
    境一節，此有被告入出境資訊連結作業影本及被告所提供之
    電子機票影本各1份在卷可考，顯見其出境後滯留國外不歸
    ，為確保本案訴訟程序及證據調查之順利進行、司法權之有
    效行使，於平衡兼顧公共利益及被告之人權保障，且為免被
    告入境後，又再行出境而滯留國外不歸，認目前有對被告限
    制出境、出海之必要。綜上，本院認被告涉犯上開罪嫌，有
    相當理由足認有逃亡之虞，而有予以限制出境、出海之必要
    ，爰依刑事訴訟法第93條之2第1項之規定，經合議庭評議後
    當庭由受命法官宣示被告自111年7月1日起限制出境、出海8
    月，茲補書面裁定。
據上論斷，應依刑事訴訟法第93條之2第1項第2款、第93條之3第
2項，裁定如主文。
中　　華　　民　　國　　111 　年　　7 　　月　　1 　　日
　　　　　　　　　刑事第十九庭  審判長法  官  江俊彥 
　　　　　　　　　                    法  官  林勇如   
　　　　　　　　　　　　　　　　　　  法  官  林彥成
上正本證明與原本無異。
如不服本裁定，應於裁定送達後5日內向本院提出抗告狀。因疫
情而遲誤不變期間，得向法院聲請回復原狀。
                                      書記官  温偲含
中　　華　　民　　國　　111 　年　　7 　　月　　1 　　日